臺灣彰化地方法院刑事判決　　　　　　　 96年度訴字第438號
公　訴　人　臺灣彰化地方法院檢察署檢察官
被　　　告　甲○○
上列被告因違反毒品危害防制條例案件，經檢察官提起公訴（96
年度毒偵字第21、562、633號），本院合議庭裁定由受命法官獨
任進行簡式審判程序，判決如下：
    主  文
甲○○施用第一級毒品，累犯，處有期徒刑玖月；又施用第一級
毒品，累犯，處有期徒刑玖月；又施用第二級毒品，累犯，處有
期徒刑陸月。應執行有期徒刑壹年拾月。
    事  實
一、甲○○前於民國93年間，因違反毒品危害防制條例案件，經
    本院以93年度訴字第1482號判處有期徒刑1年2月確定，並於
    95年5月30日縮短刑期執行完畢。另甲○○曾於91年間，因
    違反毒品危害防制條例案件，經本院裁定送觀察、勒戒後，
    認為有繼續施用毒品之傾向，復經本院裁定送強制戒治，於
    93年1月12日強制戒治執行完畢出所後，由臺灣彰化地方法
    院檢察署檢察官以93年度戒毒偵字第90號、第91號、第92號
    為不起訴處分確定。詎仍不知悔改，於前揭強制戒治執行完
    畢釋放後5年內，復基於施用第一級毒品海洛因之犯意，於
    95年11月22日14時許，在彰化縣員林鎮○○路○段2巷88號，
    以針筒注射方式，施用第一級毒品海洛因1次，復另行基於
    施用第1級毒品海洛因之犯意，於95年12月8日18時許，在彰
    化縣員林鎮○○路○段2巷路旁，以同法施用第一級毒品海洛
    因1次。又其另基於施用第二級毒品甲基安非他命之犯意，
    於95年11月22日10時許，在彰化縣員林鎮○○路○段2巷88號
    ，以將甲基安非他命置於玻璃球內加熱產生煙霧而吸食之方
    式，施用第二級毒品甲基安非他命1次。嗣分別於：（一）9
    5年11月24日15時40分許，為警在在彰化縣員林鎮○○路○段
    2巷88號持搜索票搜索時，經其同意採尿送驗，結果呈嗎啡
    及甲基安非他命陽性反應；（二）95年12月10日20時許，在
    彰化縣員林鎮○○路○段2巷86號經警盤查時，徵得其同意採
    尿送驗，結果呈嗎啡陽性反應，而悉上情。
二、案經彰化縣警察局員林分局報告及臺灣彰化地方法院檢察署
    檢察官自動檢舉偵查起訴。
     理  由
一、本案被告甲○○所犯係死刑、無期徒刑、最輕本刑為3年以
    上有期徒刑以外之罪，其於準備程序就前揭被訴事實為有罪
    之陳述，經受命法官告知簡式審判程序之旨，並聽取其與公
    訴人之意見後，本院認無不得或不宜改依簡式審判程序進行
    之處，爰依刑事訴訟法第273條之1第1項、第284條之1，裁
    定本案由受命法官獨任進行簡式審判程序，合先敘明。
二、上開事實，業據被告甲○○迭於警詢、偵查及本院行準備程
    序與審理時均坦承不諱，且被告於95年11月24日為警採集之
    尿液，經送詮昕科技股份有限公司檢驗結果，呈嗎啡、甲基
    安非他命陽性反應，另於同年12月10日為警採集之尿液，經
    送詮昕科技股份有限公司檢驗結果，呈嗎啡陽性反應，此有
    彰化縣警察局委託檢驗尿液代號與真實姓名對照表、彰化縣
    警察局員林分局委託檢驗尿液代號與真實姓名對照認證單各
    1紙及詮昕科技股份有限公司出具之濫用藥物尿液檢驗報告
    2紙在卷可稽，足徵被告之任意性自白與事實相符。又被告
    曾於91年間，因違反毒品危害防制條例案件，經本院裁定送
    觀察、勒戒後，認為有繼續施用毒品之傾向，復經本院裁定
    送強制戒治，於93年1月12日強制戒治執行完畢出所後，由
    臺灣彰化地方法院檢察署檢察官以93年度戒毒偵字第90號、
    第91號、第92號為不起訴處分確定，有臺灣彰化地方法院檢
    察署刑案資料查註紀錄表、臺灣高等法院被告前案紀錄表各
    1 份附卷可考。是被告於強制戒治執行完畢後5年內，再犯
    毒品危害防制條例第10條之本罪，事證明確，被告犯行堪以
    認定，應予依法論科。
三、查海洛因、甲基安非他命分別係毒品危害防制條例第2條第2
    項第1款、第2款所稱之第一級、第二級毒品，依法均不得持
    有、施用。故核被告所為，係犯毒品危害防制條例第10條第
    1項之施用第一級毒品罪及同條第2項之施用第二級毒品罪。
    被告為施用毒品海洛因、甲基安非他命而持有之低度行為，
    各為其施用之高度行為所吸收，均不另論罪。其所犯上開2
    次施用第一級毒品及1次施用第二級毒品3罪間，犯意各別，
    行為互殊，應予分論併罰。被告前於93年間，因違反毒品危
    害防制條例案件，經本院以93年度訴字第1482號判處有期徒
    刑1年2月確定，並於95年5月30日縮短刑期執行完畢等情，
    有臺灣彰化地方法院檢察署刑案資料查註紀錄表、臺灣高等
    法院被告全國前案紀錄表各1份在卷可考，其於5年以內故意
    再犯本件有期徒刑以上之3罪，應依刑法第47條第1項規定，
    分別論以累犯，並依法各加重其刑。爰審酌被告經歷強制戒
    治之處遇措施及刑之執行，猶未能深切體認毒品危害己身之
    鉅，及早謀求脫離毒害之道，反而於出監後伺機再犯，未見
    有何收斂、警惕之意，足見被告依賴毒品至深，自有使其接
    受相當時期監禁以敦化性情之必要，惟念及被告犯後坦承犯
    行，且施用毒品固戕害個人健康至深，然就他人權益之侵害
    仍屬有限，及其犯罪目的、手段等一切情狀，分別量處如主
    文所示之刑，並定其應執行刑，以示懲儆。
據上論斷，應依刑事訴訟法第273條之1第1項、第299條第1項前
段，毒品危害防制條例第10條第1項、第2項，刑法第11條前段、
第47條第1項、第51條第5款，判決如主文。
本案經檢察官吳曉婷到庭執行職務。
中　　華　　民　　國　　96　　年　　4 　　月　　17　　日
                  刑事第二庭          法  官  尚安雅
以上正本證明與原本無異。
如不服本判決，應於判決送達後十日內向本院提出上訴狀 (須附
繕本 )。
中　　華　　民　　國　　96　　年　　4 　　月　　19　　日
                                      書記官  黃家宏
附錄本案論罪科刑法條全文：
毒品危害防制條例第10條
施用第一級毒品者，處 6 月以上 5 年以下有期徒刑。
施用第二級毒品者，處 3 年以下有期徒刑。
